【裁判字號】    99,訴緝,98
【裁判日期】    990824
【裁判案由】    懲治走私條例
【裁判全文】
臺灣高雄地方法院刑事判決              99年度訴緝字第98號
公  訴  人  臺灣高雄地方法院檢察署檢察官
被      告  甲○○
上列被告因違反懲治走私條例案件，經檢察官提起公訴（97年度
偵字第16023 號、第19573號），本院判決如下：
    主  文
甲○○共同犯如附表編號1 、2 所示之走私罪，各處同附表編號
「罪名及宣告刑」欄所示之刑，應執行有期徒刑月，扣案如附
表編號1 、2 「私運進口魚貨種類及數量」欄所示魚貨，均沒收
之。
    事  實
一、甲○○為「隆穩168 號漁船」（編號：CT6-1176）如附表各
    船次之船員，李進鳳為該漁船船長，林新才為該漁船輪機長
    ，李福進、洪再添則分別擔任該漁船船員（洪再添僅附表編
    號2 部分，李進鳳、林新才、李進福、洪再添另案審理），
    其等均明知魚類、甲殼類、軟體類其他水產無脊椎動物係屬
    海關進口稅則第3 章所列物品，依行政院於民國97年2 月27
    日公告之「管制物品項目及數額」丙項第5 款之規定，1 次
    私運原產地為國外或大陸地區未經主管機關公告准許輸入之
    海關進口稅則第1 章至第8 章所列之物品之1 項或數項，其
    總額由海關依緝獲時之完稅價格計算超過新台幣（下同）10
    萬元，或其總重量超過1 千公斤者，為管制進口物品，竟基
    於私運管制物品進口逾公告數額之犯意聯絡，由李進鳳駕駛
    「隆穩168 號漁船」，搭載如附表「私運進口被告及職稱」
    欄所示其他人員，分別於如附表「出港時間」欄所示時間，
    由高雄港第二港口中和安檢所報關出港後，航程如附表「航
    程」欄所示，並於航程中分別於所停留之大陸地區（未經許
    可航行至大陸地區部分未經起訴），以不詳方式購買當地生
    產如附表「私運進口魚貨種類及數量」欄所示已逾管制數額
    之管制物品魚貨後，再由上開人等裝載於「隆穩168 號漁船
    」船艙內私運進口，嗣於如附表「進港時間」欄所示時間，
    自高雄第二港口中和安檢所報關進港，私運上開管制物品進
    入臺灣地區，嗣經行政院海巡署海岸巡防總局南部地區巡防
    局第五岸巡總隊於97年5 月12日凌晨2 時許及97年6 月30日
    晚上7 時50分許對該船實施監卸勤務，並扣得如附表「私運
    進口魚貨種類及數量」欄所示魚貨，而查悉上情。
二、案經行政院海巡署南部地區巡防局第五海岸巡防總隊報移臺
    灣高雄地方法院檢察署檢察官偵查起訴。
    理  由
一、證據能力之認定：
  (一)按公務員職務上製作之紀錄文書、證明文書，除顯有不可信
    之情況外，亦得為證據，刑事訴訟法第159 條之4 第1 款定
    有明文，此所謂「紀錄文書」，係指就一定事實加以記載之
    文書，如戶籍謄本、不動產登記簿、前科資料紀錄表、收發
    文件紀錄簿及出入登記簿等是，而所謂「證明文書」，則指
    就一定事實之存否而為證明之文書，如印鑑證明、繳稅證明
    書、公務員任職證明、選舉人名簿等均屬之，上述「紀錄文
    書」或「證明文書」，並不限於針對特定事件所製作，祇要
    公務員基於職務上就一定事實之記載，或就一定事實之證明
    而製作之文書，若其內容不涉及主觀之判斷或意見之記載，
    即屬於上述條款所稱文書之範疇，從而，警察人員為調查犯
    罪所製作之詢問筆錄，雖非屬於上開條款所規定文書之範圍
    ，但基於警察行政上所製作之其他「紀錄」或「證明」文件
    ，例如臨檢紀錄、路檢紀錄、受理報案登記簿、失竊證明、
    遺失物領據、扣押證明筆錄或其他性質相類之文書，則均在
    前開條款適用之範圍，此有最高法院98年度台上字第5814號
    判決意旨可資參照。而本件漁船載運漁產品是否自行捕獲諮
    詢表所載查獲「漁船名稱」、「統一編號」、「總噸數」、
    「船員人數」、「查獲時間」、「查獲地點」、「作業天數
    」、「出港時間」、「出港港口」、「作業海域」、「漁具
    漁法及漁撈設備」、「查獲經過」、「查獲漁獲種類及數量
    」暨「請求事項」各欄內容以觀，均係公務員職務上對於一
    定事實所為之記載，並不涉及主觀判斷或意見，而該諮詢表
    之作用，係在請求行政院農業委員會漁業署對於查獲漁船上
    之漁貨是否自行撈獲加以判定，並記載查獲漁船之相關資訊
    ，以供判定之參考，其上並載明「受文者」（農委會漁業署
    ）、「發文單位」（第五海岸巡防總隊中和安檢所）、「聯
    絡人」（即中和安檢所所長）、「電傳號碼」、「電傳文件
    編號」等項，依上述說明，屬於上述條款所稱「紀錄文書」
    之範，依上所述應認有證據能力。
  (二)又現行刑事訴訟法關於「鑑定」之規定，除依第198 條規定
    ，由審判長、受命法官或檢察官就「鑑定事項有特別知識經
    驗者」、「經政府機關委任有鑑定職務者」選任1 自然人或
    數自然人充任「鑑定人」之外，依第208 條之規定，另設有
    由法院或檢察官囑託「醫院、學校或其他相當之機關、團體
    」為鑑定，或審查他人鑑定之囑託「機關鑑定」制度，惟不
    論鑑定人或鑑定機關、團體，依上開規定所示，均應由法院
    、審判長、受命法官或檢察官視具體個案之需要而為選任、
    囑託，且依第208 條第1 項、第206 條之規定，鑑定人或鑑
    定機關應就鑑定之經過及結果提出言詞或書面報告，且以書
    面報告者，於有必要時法院得使其以言詞說明，必須符合上
    開規定，始得認為符合傳聞證據之例外規定，否則所為之判
    定無論是否以「鑑定」名義行之，仍屬傳聞證據，不得為認
    定被告犯罪之證據。而本件經查：
    1.臺灣高等法院檢察署98年5 月5 日檢文允字第0981000591
      號函雖載稱略以：司法警察等偵查前線人員，就量大且依
      案件性質有鑑定急迫必要之刑事案件，為有效為犯罪之調
      查，移送檢察官偵辦前，依檢察長之概括授權，先行將證
      物送請檢察機關預先指定之專責鑑定人或鑑定機關實施鑑
      定，此為目前偵查實務上之常態現象，且基於檢察一體之
      原則，亦難認為有何不合；而魚貨是否漁船自行捕獲事涉
      有無違反懲治走私條例之判定，該類型案件於近年層出不
      窮，且為有效判定是否需予調查及移送偵辦，有儘速予以
      鑑定之急迫性，而漁業署為該署就漁船是否自行捕獲及漁
      船是否違反懲治走私條例之非自行捕獲鑑定項目，所概括
      選任之鑑定機關，則漁業署就安檢單位以漁船載運漁產品
      是否自行捕獲諮詢表所為之諮詢，以緝獲漁船走私漁產品
      協助諮詢電話傳真，所為魚貨是否漁船自行捕獲之判定，
      應認係偵查中由檢察官囑託漁業署所為之鑑定等語，然漁
      業署協助查緝機關認定魚貨是否自行捕獲之諮詢作業，乃
      就涉嫌走私案件依懲治走私條例移送檢察機關偵辦前，對
      查緝機關所為行政協助之行為，非屬刑事案件追訴審判程
      序中所為之鑑定行為，此有法務部97年10月24日法檢字第
      0970037937號函示可資參照，且依漁業署96年12月31日漁
      二字第0961235608號函所示，亦認該署轉請專家、學者提
      供意見，並由該署綜合判斷之上開諮詢判斷，主要在協助
      查緝機關作魚貨是否自行捕獲之認定，則本件行政院農業
      委員會漁業署是否為檢察官囑託鑑定之鑑定機關，由該署
      出具之緝獲漁船走私漁產品協助諮詢電話傳真是否鑑定機
      關所出具之書面報告，自非無疑。
    2.漁業署出具之緝獲漁船走私漁產品協助諮詢電話傳真僅在
      協助查緝機關作魚貨是否自行捕獲之認定，以判定是否移
      送檢察官偵辦，而為了避免日後相關案件諮詢上的困難，
      該署不願提供諮詢委員名單，業經該署前承辦人李俊文於
      相類之違反懲治走私條例案件多次證述在案，該署既不願
      提供實際判定之諮詢委員資料，法院自無法使該判定之諮
      詢委員依法為判定之言詞說明。
    3.綜上，漁業署是否為檢察官囑託鑑定之鑑定機關，由該署
      出具之緝獲漁船走私漁產品協助諮詢電話傳真是否鑑定機
      關所出具之書面報告，既非無疑，且該署不願提供實際判
      定之諮詢委員資料，法院無法使該判定之諮詢委員依法為
      判定之言詞說明，則該諮詢程序自難認合於上開刑事訴訟
      法所規定之鑑定程序，從而亦難認合於傳聞證據之例外規
      定，則該判定意見應認係被告以外之人於審判外所為之陳
      述，無證據能力，不得作為認定被告犯罪之證據。
  (三)按被告以外之人於審判外之言詞或書面陳述，除法律有規定
    者外，依刑事訴訟法第159 條第1 項之規定，雖不得作為證
    據，但依同法第159 條之5 規定，經當事人於審判程序同意
    作為證據，法院審酌該言詞陳述或書面陳述作成時之情況，
    認為適當者，仍得作為證據，且如當事人、代理人或辯護人
    於法院調查證據時，知有上開不得為證據之情形，而未於言
    詞辯論終結前聲明異議者，視為有前項之同意。而本件關於
    證人即其他共犯李進鳳、林新才、李進福、洪再添於警詢之
    陳述，被告於本院行準備程序時，已明確表示對於證據能力
    沒有意見（詳本院卷第10頁），且被告亦未於本院審理過程
    中聲明異議，本院審酌上開陳述作成時之情況均屬正常，且
    與本案相關之待證事實具有關連性，因認上開證據均具有證
    據能力。
二、事實之認定：
    訊據被告甲○○固坦承於如附表「出港時間」欄所示時間，
    由李進鳳駕駛「隆穩168 號漁船」，搭載伊及林新才、李進
    福、洪再添等人，自高雄港第二港口中和安檢站報關出港，
    又於如附表「進港時間」欄所示時間，載運如附表「私運進
    口之魚貨種類及數量」欄所示魚貨，自高雄港第二港口中和
    安檢站報關入港之事實，惟矢口否認有何私運管制物品進口
    之犯行，辯稱查獲之魚貨係上開船長、船員與另雇用之外籍
    漁工自行捕獲，非向他人購買以走私進口云云。惟查：
  (一)被告上開所承核與證人即共犯李進鳳、林新才、李進福、洪
    再添於警詢、檢察官偵查中所證大致相符（詳警(一)卷第5 至
    10頁、第17至27頁、警(二)卷第7 至20頁、偵(二)卷第19至21頁
    ），並有漁船進出港申請書2 份、機漁船（含船員）進出港
    檢查表2 份、漁船載運漁產品是否自行捕獲諮詢表4 份、船
    舶國籍證書、行政院農業委員會漁業執照各1 份、扣押物品
    目錄表2 份、漁船（貨）具領保管切結書2 份、相關之漁船
    、魚貨相片附卷可稽（詳警(一)卷第32至33頁、第38至87頁、
    警(二)卷第28至29頁、第33至34頁、第38至78頁），所承自堪
    信為真實，則依被告所承、證人所證，另參酌上開其他證據
    所示，被告甲○○確於如附表「進港時間」欄所示時間，由
    李進鳳駕駛「隆穩168 號漁船」，搭載其與共犯林新才、李
    進福、洪再添等人，自高雄第二港口中和安檢站報關出港，
    又於如附表「進港時間」欄所示時間，載運如附表「私運進
    口之魚貨種類及數量」欄所示魚貨自高雄港第二港口中和安
    檢站報關入港之事實，應可認定。
  (二)「隆穩168 號漁船」係經營「單船拖網」漁業，使用之漁具
    為拖網3 領，魚獲對象為底層魚類，此有漁業執照附卷可稽
    （詳警(一)卷第43頁），由上開經營漁業形式、使用漁具及魚
    獲對象顯示，該船之作業方式，係以「單船拖網」方式撈捕
    底層魚類，則本件「隆穩168 號漁船」如有實際從事魚貨捕
    撈行為，其航行軌跡當呈現在特定漁場來回拖捕之情形。然
    依航程紀錄器（VDR ）之紀錄資料顯示，該船之航程如附表
    「航程」欄所示，航行方式均屬定點間之航行，航抵後有所
    停留，但航行期間並無在特定海域來回往返拖網捕撈之情形
    ，此有漁業署97年11月4 日漁二字第0971224257號函及所附
    航跡圖、98年3 月10日漁二字第0981203453號函及所附航跡
    圖、電話紀錄查詢表及漁業署人員所傳真之航跡圖及航跡說
    明、漁業署99年3 月17日漁二字第0991206352號函及所附航
    跡圖及航跡說明附卷可稽（詳偵(一)卷第36至37頁、本院98年
    度訴字第1625號卷第163 至168 頁、第273 至276 頁），又
    上開紀錄資料係機械依實際航行狀況所為之紀錄，堪信與事
    實相符，而依上開航跡紀錄顯示，該船於本件航行期間，既
    無在特定海域來回往返拖網捕撈之情形，足見本件航程之主
    要目的，非在從事魚貨捕撈。
  (三)「隆穩168 號漁船」於本件航程之主要目的既非為魚貨之捕
    撈，被告所辯及證人李進鳳、林新才、李進福、洪再添所證
    該船運送進港之魚貨為自行捕獲，應認與事實不符，不足採
    信，且該船航行目的既非魚貨之捕撈，亦無可能另於航程中
    雇用其他漁工，所辯另雇用漁工從事捕撈，亦難認與事實相
    符，同不可採。「隆穩168 號漁船」如附表所示之航行目的
    既非在從事魚貨捕撈，而載運進港之魚貨復無可能無中生有
    ，則依目前漁民經常駕駛漁船出海購買魚貨，嗣後運回台灣
    地區銷售之情形，應認本件被告與共犯李進鳳、林新才、李
    進福、洪再添等人駕駛漁船出海，亦係購買魚貨後運送回台
    銷售。另被告與共犯李進鳳、林新才、李進福、洪再添等人
    於航程中，既如附表「航程」欄所示，在航抵地點有所停留
    ，且各航程之停留時間均達數日，自無捨近求遠而在公海交
    易魚貨之必要，從而本件被告與共犯李進鳳、林新才、李進
    福、洪再添等人駕駛「隆穩168 號漁船」，運送進港如附表
    「私運進口之魚貨種類及數量」欄所示魚貨，係在該船停靠
    之大陸地區所購買，亦可認定。再依赴產地購買價格較為便
    宜之經驗法則，被告與共犯李進鳳、林新才、李進福、洪再
    添等人既勞師動眾駕船出海購買魚貨，當係直赴產地購買，
    降低成本，以求較高之銷售利潤，則本件運送進港如附表「
    私運進口之魚貨種類及數量」欄所示魚貨，係購買地即大陸
    地區所生產之事實，亦可認定。
  (五)按私運管制物品進口、出口逾公告數額者，處7 年以下有期
    徒刑，得併科300 萬元以下罰金；第1 項所稱管制物品及其
    數額，由行政院公告之，懲治走私條例第2 條第1 項、第3
    項定有明文；又1 次私運海關進口稅則第1 章至第8 章所列
    之物品及稻米、稻米粉、花生、茶葉、種子（球），其總額
    由海關依緝獲時之完稅價格計算，超過10萬元或其總重量超
    過1 千公斤者，分別為懲治走私條例第2 條及行政院公告之
    「管制物品項目及數額」丙項第5 款所明定之管制物品，而
    本件如附表「私運進口之魚貨種類及數量」欄所示魚貨均屬
    海關進口稅則第3 章之物品（魚類、甲殼類、軟體類其他水
    產無脊椎動物），且重量均已超過1,000 公斤，屬管制進口
    物品，此有經濟部國際貿易局98年11月16日貿服字第098702
    88440 號函及所附魚貨清單、電話紀錄查詢表及財政部關稅
    總局稅則處傳真之魚貨應歸列稅則號別明細表及函文各1 份
    、諮詢財政部關稅總局查緝處之電話紀錄查詢表1 份、財政
    部高雄關稅局99年4 月6 日台總局稅字第0990120693號函及
    所附行政院農業委員會水產試驗所說明魚貨屬何魚類之說明
    函、魚產品歸屬貨品分類號列清單附卷可稽（詳審查(二)卷第
    22至23頁、本院98年度訴字第1625號卷第148 至159 頁、第
    346 至362 頁），且如上所述，該魚貨係購自大陸地區，並
    由該購入處所生產，而被告與共犯李進鳳、林新才、李進福
    、洪再添等人，竟將上開魚貨載運報關入港，自屬懲治走私
    條例第2 第1 項所稱逾公告數額之管制物品，亦可認定。
  (六)本件事證明確，被告所辯均無可採，其確有如事實欄所載之
    犯行，應可認定。
三、論罪科刑：
  (一)按自大陸地區私運物品進入臺灣地區，或自臺灣地區私運物
    品前往大陸地區者，以私運物品進口、出口論，適用懲治走
    私條例之規定處斷，該條例第12條定有明文，是核被告如附
    表編號1 、2 所示之所為，均係犯懲治走私條例第2 條第1
    項、第12條之私運管制物品進口逾公告數額罪。被告就上開
    私運管制物品進口逾公告數額之犯行，與如附表「出港被告
    及職稱」欄所示其他船長、船員間，有犯意聯絡及行為分擔
    ，為共同正犯。被告所犯上開各罪間，犯意各別，行為互異
    ，應分論併罰。爰審酌被告私運魚貨進口，危害國家關貿利
    益與社會經濟秩序，且否認犯罪，犯後態度非佳，惟被告除
    犯本案及其他懲治走私條例案件外，前無嚴重犯罪紀錄，有
    臺灣高等法院被告前案紀錄表附卷可稽（詳本院卷第53頁）
    ，素行尚佳，被告僅擔任一般船員工作，非統籌船務之船長
    等一切情狀，各量處如附表「罪名及宣告刑」欄所示之刑，
    及定如主文所示應執行之刑。
  (二)按共同正犯因相互間利用他人之行為，以遂行其犯意之實現
    ，本於責任共同之原則，有關沒收部分，自均應為沒收之諭
    知，此有最高法院89年度台上字第6946號判決意旨可資參照
    。而如附表「私運進口之魚貨種類及數量」欄所示之魚貨，
    分別係被告與共犯李進鳳、林新才、李進福、洪再添等人在
    大陸地區購買所得，且無證據可資證明船主林素香（詳警(一)
    卷第42至43頁船舶國籍證書、漁業執照）與被告、共犯李進
    鳳、林新才、李進福、洪再添等人間，有犯私運管制物品進
    口逾公告數額罪之犯意聯絡及行為分擔，則應認本件私運管
    制物品進口為被告與共犯李進鳳、林新才、李進福、洪再添
    等人之單方面行為，尚與船主林素香無關，且因本件「隆穩
    168 號漁船」入港進關時，即被海巡查緝單位查獲，漁獲尚
    未交付船主，所有權尚未移轉，則應認上開魚貨仍屬被告與
    共犯李進鳳、林新才、李進福、洪再添等人所共有，係上開
    人等共同犯私運管制物品進口逾公告數額犯行所得之物，而
    遍查卷內並無上開魚貨業經海關予以行政沒入之資料（依司
    法院院字第2832號解釋意旨，得由海關沒入之貨物，如經海
    關為沒入處分，刑事判決內即不得更為沒收之諭知），揆諸
    上述共犯責任共同之原則，自應依刑法第38條第1 項第3 款
    之規定，將上開魚貨予以沒收。
  (三)又中華民國船舶、航空器或其他運輸工具所有人、營運人或
    船長、機長、其他駕駛工具駕駛人違反第28條規定或第28條
    之1 第1 項規定者，處3 年以下有期徒刑、拘役或科或併科
    100 萬元以上1,500 萬元以下罰金，臺灣地區與大陸地區人
    民關係條例第80條第1 項前段定有明文，依該規定內容可知
    ，就違反該條例第28條未經許可航行至大陸地區規定所為之
    處罰，對象係船舶、航空器或其他運輸工具所有人、營運人
    或船長、機長、其他運輸工具駕駛人，則如未具有上開身分
    ，即非處罰之對象。而本件「隆穩168 號漁船」於如附表「
    航程」欄所示航程，雖曾航行至大陸地區，但被告僅係一般
    船員，未擔任船長職務，且無證據可資證明被告負責駕駛漁
    船，又非「隆穩168 號漁船」所有人（所有人為林素香，有
    船舶國籍證書、漁業執照各1 份附卷可稽，詳警(一)卷第42至
    43頁），另亦無證據可資證明被告為漁船之營運人，不具臺
    灣地區與大陸地區人民關係條例第80條規定船長、船舶所有
    人或營運人身分犯罪主體之要件，況規劃並決定漁船之航行
    路徑及出海作業地點，理應屬船長李進鳳之權限，而綜觀全
    卷，亦無事證顯示身為船員之被告參與本次航行路徑及出海
    作業地點之規劃，或對本次航線及作業地點有決定權或共同
    決定權，自不得僅以「隆穩168 號漁船」航行至大陸地區之
    事實，遽認被告與船長李進鳳間，有共犯未經許可航行至大
    陸地區犯行之犯意聯絡或行為分擔，再者，檢察官就
    本件未經許可航行至大陸地區部分並未予以提起公訴，本院
    自無庸審理，併予敘明。
據上論斷，應依刑事訴訟法第299 條第1 項前段，懲治走私條例
第2 條第1 項、第12條、第11條，刑法第11條前段、第28條、第
51條第5 款、第38條第1 項第3 款，判決如主文。
本案經檢察官張志杰到庭執行職務。
中    華    民    國    99    年    8     月    24    日
                刑事第六庭審判長法  官  李璧君
                                法  官  曾鈴
                                法  官  鄭峻明
以上正本證明與原本無異。
如不服本判決應於收受判決後10日內向本院提出上訴書狀，並應
敘述具體理由。其未敘述上訴理由者，應於上訴期間屆滿後20日
內向本院補提理由書(均須按他造當事人之人數附繕本)「切勿逕
送上級法院」。
中    華    民    國    99    年    8     月    24    日
                                書記官  吳韻芳
附錄本案所犯法條
懲治走私條例第2條
私運管制物品進口、出口逾公告數額者，處7 年以下有期徒刑，
得併科新台幣20萬元以下罰金。
以犯前項之罪為常業者，處3 年以上10年以下有期徒刑，得併科
新台幣30萬元以下罰金。
第一項之未遂犯罰之。
第一項所稱管制物品及其數額，由行政院公告之。
附表：
  ┌─┬────────┬───────┬────────┬────────┬───────┐
  │編│私運進口被告及職│出港時間      │航程            │私運進口之魚貨種│罪名及宣告刑  │
  │號│稱              ├───────┤                │類及數量        │              │
  │  │                │進港時間      │                │                │              │
  ├─┼────────┼───────┼────────┼────────┼───────┤
  │1 │李進鳳（船長）  │出港時間：    │自高雄港第二港口│沙溜魚8,890 公斤│甲○○共同私運│
  │  │林新才（輪機長）│97年4 月18日下│出港後，向西北航│下雜魚73,699公斤│管制物品進口逾│
  │  │甲○○（船員）  │午6 時        │行，至97年4 月19│扁魚  66,740公斤│公告數額，處有│
  │  │李福進（船員）  ├───────┤日下午3 時59分許│黑蟹腳11,510公斤│期徒刑貳月，扣│
  │  │孫玉田（船員，未│進港時間：    │，航行至北緯23度│花蝦  3,000 公斤│案如附表編號1 │
  │  │        據起訴）│97年5 月12日凌│44分，東經117 度│大蝦  7,010 公斤│「私運進口之魚│
  │  │                │晨2 時        │31分之大陸地區福│小卷  4,610 公斤│貨種類及數量」│
  │  │                │              │建省東山縣北方某│黑蟹身9,860 公斤│欄所示魚貨，均│
  │  │                │              │港，停留至同年5 │皮刀魚12,879公斤│沒收之。      │
  │  │                │              │月10日晚上7 時9 │雞魚5,410 公斤馬│              │
  │  │                │              │分許返航，於左列│頭魚7,222 公斤  │              │
  │  │                │              │時間航抵高雄港第│以上總重210,830 │              │
  │  │                │              │二港口（即前鎮港│公斤（均含冰重）│              │
  │  │                │              │）而進港        │                │              │
  ├─┼────────┼───────┼────────┼────────┼───────┤
  │2 │李進鳳（船長）  │出港時間：    │自高雄港第二港口│下雜魚57,900公斤│甲○○共同私運│
  │  │林新才（輪機長）│97年6 月4 日下│出港後，先向西北│小卷143,911 公斤│管制物品進口逾│
  │  │甲○○（船員）  │午5 時40分    │航行，至97年6 月│小蝦  6,840 公斤│公告數額，處有│
  │  │李福進（船員）  ├───────┤5 日下午4 時24分│花蝦  2,079 公斤│期徒刑貳月，扣│
  │  │洪再添（船員）  │進港時間：    │許，航行至北緯23│扁魚  2,880 公斤│案如附表編號2 │
  │  │                │97年6 月30日晚│度44分，東經117 │大蝦  1,100 公斤│「私運進口之魚│
  │  │                │上7 時50 分   │度31分之大陸地區│以上總重214,710 │貨種類及數量」│
  │  │                │              │福建省東山縣北方│公斤（均含冰重）│欄所示魚貨，均│
  │  │                │              │某港，停留至同年│                │沒收之。      │
  │  │                │              │6月17 日上午10時│                │              │
  │  │                │              │20分許，續沿大陸│                │              │
  │  │                │              │地區沿岸向西南航│                │              │
  │  │                │              │行，至同年6 月19│                │              │
  │  │                │              │日上午9 時15分許│                │              │
  │  │                │              │，航行至北緯23度│                │              │
  │  │                │              │44分，東經117 度│                │              │
  │  │                │              │19分之大陸地區廣│                │              │
  │  │                │              │東省香港地區，停│                │              │
  │  │                │              │留至同年6 月28日│                │              │
  │  │                │              │上午10時43分返航│                │              │
  │  │                │              │，至左列時間航抵│                │              │
  │  │                │              │高雄港第二港口而│                │              │
  │  │                │              │進港            │                │              │
  └─┴────────┴───────┴────────┴────────┴───────┘

司法院資訊處製作；財團法人民間司法改革基金會備份。
